臺灣高等法院刑事判決　　　　　　 95年度上更(一)字第908號
上　訴　人
即　被　告　甲○○
選任辯護人　許淵秋律師
上　訴　人
即　被　告　乙○○
選任辯護人　張宛華律師
上列上訴人因兒童及少年性交易防制條例等案件，不服臺灣新竹
地方法院九十二年度少連訴字第五號，中華民國九十二年四月二
十八日第一審判決（起訴案號：臺灣新竹地方法院檢察署九十一
年度偵字第四七一五號）提起上訴，判決後，經最高法院第一次
發回更審，本院判決如左：
    主  文
原判決撤銷。
甲○○共同意圖營利而容留，使未滿十八歲之人為性交易為常業
，處有期徒刑伍年陸月，併科罰金新臺幣捌拾萬元，罰金部分如
易服勞役，以罰金總額與陸個月之日數比例折算。扣案之帳冊貳
本、電話簿參本、帳單肆張、現金新台幣參萬參仟元、名片貳張
均沒收之。
乙○○共同意圖營利而容留，使未滿十八歲之人為性交易為常業
，處有期徒刑伍年，併科罰金新臺幣貳拾萬元，罰金部分如易服
勞役，以罰金總額與陸個月之日數比例折算。扣案之帳冊貳本、
電話簿參本、帳單肆張、現金新台幣參萬參仟元、名片貳張均沒
收之。
    事  實
一、甲○○、乙○○與丙○○（未據起訴）三人共同基於意圖營
    利而引誘、容留、媒介女子及使未滿十八歲之人為性交或猥
    褻之性交易為常業之犯意聯絡，自民國九十一年三月一日起
    ，在新竹縣竹北市○○路七七巷十一號之「雅歌丹薰香精油
    」店，由乙○○擔任經理及負責人，甲○○擔任經理負責該
    店經營業務，並由甲○○自九十一年三月某日起，在聯合報
    、中國時報、自由時報之分類廣告上刊登「誠徵聊天小姐、
    客源廣、無壓力、專兼可、當日領、歡迎試做、00000
    00000」之廣告，共同引誘、容留、媒介未滿十八歲之
    00000000（下稱Ａ女）、代號00000000號
    （下稱Ｂ女）及已滿十八歲之丁○○（即Ｃ女）、戊○○、
    己○○、庚○○等女子在上址二樓之包廂與不特定男子從事
    性交或猥褻之性交易，以一節四十分鐘、新台幣（下同）一
    千四百元之價格收費，並恃以為生，以之為常業。嗣於九十
    一年八月九日二十一時許，為警持搜索票在上址查獲，並扣
    得帳冊二本、電話簿三本、帳單四張、駕照一張（辛○○所
    有，已發還辛○○）、本票三張（壬○○所簽發）、現金三
    萬三千元、藍色上衣一件（己○○所有）、內褲一件（己○○所有）、名片二張（甲○○【名片印載為癸○○】、乙○○所有）、保險套三個（甲○○所有）、保險套九個（庚○○所有）、潤滑液壹瓶（庚○○所有）等物。
二、案經新竹縣警察局移送臺灣新竹地方法院檢察署檢察官偵查
    起訴。
    理  由
壹、證據能力方面：
一、按被告以外之人於審判外之言詞或書面陳述，除法律有規定
    者外，不得作為證據，刑事訴訟法第一百五十九條第一項定
    有明文。又同法第一百五十九條之二規定：被告以外之人於
    檢察事務官、司法警察官或司法警察調查中所為之陳述，與
    審判中不符時，其先前之陳述具有較可信之特別情況，且為
    證明犯罪事實存否所必要者，得為證據；同法第一百五十九
    條之五規定：被告以外之人於審判外之陳述，雖不符前四條
    之規定，而經當事人於審判程序中同意作為證據，法院審酌
    該言詞或書面陳述作成時之情況，認為適當者，亦得為證據
    。當事人、代理人或辯護人於法院調查證據時，知有第一百
    五十九條第一項不得為證據之情形，而未於言詞辯論終結前
    聲明異議者，視為有前項之同意。是被告以外之人於審判外
    之陳述，除有同法第一百五十九條第一項之除外情形，或符
    合同法第一百五十九條之二、之三、第一百五十九條之五，
    或其他法律有特別規定得為證據之情形者外，自不得採為論
    罪之依據。
二、惟九十二年一月十四日修正通過之刑事訴訟法施行前，已繫
    屬於各級法院之案件，其以後之訴訟程序應依修正刑事訴訟
    法終結之。但修正刑事訴訟法施行前已依法法定程序進行之
    訴訟程序，其效力不受影響，刑事訴訟法施行法第七條之三
    ，亦定有明文。而本件證人Ａ女、Ｂ女、丁○○、子○○、
    丑○○及壬○○等人於新竹縣警察局少年隊詢問時之證述，
    係分別在九十一年八月六日、九日、十日、十五日接受訊問
    ，經本院於審判程序時提示被告並告以要旨，且被告對該證
    據能力表示並無意見（參偵卷第一七、一九、二二、二四、
    七五、八二頁，本院卷第七五頁反面、七六頁）；證人戊○○、己○○、庚○○、辛○○等人於新竹縣警察局少年隊詢
    問時之證述，係在九十一年八月九日、十日接受訊問，且經
    原審法院於九十二年四月十四日審理時，曾對被告提示上揭
    證人之警詢筆錄並告以要旨（參偵卷第二九、三二、三七、
    四０、七九頁，原審卷第一七二、一七三頁）。是上揭證人
    之警詢筆錄，自具有證據能力，合先敘明。
貳、實體方面：
一、訊據上訴人即被告甲○○、乙○○固均坦承有引誘、容留後
    媒介女子與他人從事性交易之事實，惟皆否認有恃此為生，
    亦無媒介未滿十八歲女子與他人為性交易的故意。被告甲○○辯稱：伊承認有從事色情交易，但不是恃此為生，伊有做
    腳底按摩、精油的生意，也沒有故意收容未滿十八歲的女子
    ，當初Ａ女拿健保卡應徵、Ｃ女拿身分證應徵，核對證件時
    二人均滿十八歲，直到被查獲時，才說是拿別人證件應徵，
    伊等才知情，應徵時Ｃ女還保證她們已經滿十八歲；Ｂ女是
    乙○○應徵的云云（見本院卷第五三頁反面、五四頁）。被
    告乙○○辯稱：伊僅知道小姐在裡面陪客人，有身體上的接
    觸，有猥褻、口交，但對性交部分不知情；Ｂ女不是伊應徵
    的，Ｂ女來的隔天甲○○有叫伊去看Ｂ女的證件，但是Ｂ女
    沒有拿證件出來，伊有跟甲○○說Ｂ女沒有拿證件云云（見
    本院卷第五三頁反面）。經查：
  (一)被告甲○○於1.警詢時供稱：伊與乙○○都是老闆雇用他們
    看店的，另外己○○等人都是看見其刊登的廣告前來應徵的
    小姐…伊是利用聯合報廣告版刊登聊天小姐，並留行動電話
    0000000000號做為聯絡。…伊在雅歌丹店擔任經
    理工作，月薪三萬二千元。…雅歌丹店在向新竹縣政府工商
    課申請執照是登記乙○○為負責人，但是實際老闆是丙○○
    。…丙○○人沒有在店裡，他實際是將店全權交給伊，但伊
    每天會將重要事情告知他。…面試小姐是伊及乙○○二人，
    何人跟小姐面試就由其決定是否雇用小姐。…伊等是小姐有
    帶身分證就有看，沒有帶證件的就口頭問是否已滿十八歲才
    敢雇用；小姐是自由上班，當日領錢，每四十分鐘算一節，
    一節一千三百元或一千四百元，第一節小姐可得六百元，店
    裡抽八百元，第二節小姐可以多拿一百元（即七百元），以
    此類推，如果客人跟小姐出場，每節又可多得一百元。…每
    日營業額可收到四千二百元到一萬六千元左右。…雅歌丹店
    是於九十一年五月中旬左右（詳細日期不記得）開始經營。
    該店是伊去承租的。伊是整棟租下來，分別有一、二、三樓
    ，每月租金一萬八千元，是跟寅○○租屋的，但契約書掉了
    。（問：你真實姓名為甲○○，為何名片上印「癸○○」，
    你如何解釋？）答：是老闆丙○○幫我印的，我不知怎麼說
    。（問：你與乙○○如何分工？）答：因我經驗較豐富，負
    責教他打電話給客人捧場。…之前我在新竹上班時，丙○○
    是那裡客人，所以知道我離開來做時，拿錢出來請我在竹北
    開雅歌丹店，乙○○是老闆叫我多請一位幫我（見偵卷第六
    至一二頁）。2.其於偵查時供稱：我跟丙○○拿錢，他裝潢
    ，我經營，刊登報紙應徵聊天小姐，我們刊登的報紙不一定
    哪一報，只要刊登一陣子效果不好就換報，包括自由時報、
    聯合報、中國時報均有。．．．一樓賣雅歌丹，今年三月開
    始租房子跟裝潢，四月初開始做雅歌丹。做了一個月沒生意
    ，就開始刊登廣告應徵聊天小姐。．．．客人通常摸小姐摸
    不到，會塞小錢給小姐，小姐就給他摸，通常客人會要求小
    姐幫他打手槍，有時用手，有時用嘴巴口交，但都會帶保險
    套，絕對沒有性器官相結合。但不見得每個客人都會如此要
    求，也不見得每個小姐都會接受，我們有給小姐拒絕的權利
    。小姐如果不拒絕，那是他們的事。（問：丙○○如何聯絡
    ？）答：電話0000000000，地址不知。．．．客
    人的錢有時甲○○收、有時乙○○收。我們收了之後，每天
    鍾老闆都會叫人來收（見偵卷第六二至六五頁）。3.其於本
    院前審稱：應在九十一年三、四月時刊登這些廣告（見本院
    前審卷第三四頁）；Ａ女、Ｃ女是我應徵，我沒有應徵Ｂ女
    （見本院前審卷第八六頁）。4.於本院審理時稱：Ａ女、Ｃ
    女是拿身分證、健保卡來應徵，我看證件已經滿十八歲我才
    僱用，當初應徵是精油，沒有強迫、脅迫作她們做她們不願
    意的事，從事性交易是她們個人的事（見本院卷第七五頁反
    面）。
  (二)被告乙○○於偵查時先供稱：我是丙○○應徵我的。當時是
    應徵我為現場經理，但鍾男以我名字申請營利事業登記證，
    以我為形式負責人，我有同意，我實際安排客人進入包廂，
    帶小姐下來給客人挑，有時也做開門打掃工作，我的工作跟
    甲○○一樣。小姐做的事跟甲○○所述相同。小姐不能從事
    性交易，但客人通常摸小姐摸不到，會塞小錢給小姐，小姐
    就給他摸，通常客人會要求小姐幫他打手槍，有時用手，有
    時用嘴巴口交，但都會帶保險套，絕對沒有性器官相結合。
    但不見得每個客人都會如此要求，也不見得每個小姐都會接
    受，我們有給小姐拒絕的權利。小姐如果不拒絕，那是他們
    的事，我們就不干涉，只要他們不性器官相結合就可以。…
    （問：丙○○如何聯絡？）答：電話0000000000
    ，地址不知。…客人的錢有時甲○○收、有時乙○○收。我
    們收了之後，每天鍾老闆都會叫人來收（見偵卷第六三至六
    五頁）。復稱：我是店內的實際負責人。丙○○是我編的。
    …（問：你店從何時起營業？）答：九十一年三月一日正式
    開幕（見偵卷第一一一頁）。
  (三)證人Ａ女於1.警詢時供稱：伊未滿十八歲。…伊是跟伊光復
    中學商業經營科乙班的同班同學丁○○（七十三年一月生）
    在去年（九十年）底時看報紙後，一起去應徵，是小葉僱用
    我們的；伊是由雅歌丹的經理小葉僱用我的，他的名字我並
    不清楚，小葉告訴伊工作內容是聊天，偶爾讓客人吃吃豆腐
    ，計價方式是在雅歌丹包廂內聊天四十分鐘六百元，帶出場
    以節數計算，第一節六百元、第二節七百元、第三節八百元
    ，一次三節共二千一百元，帶出場從事性行為的價錢又另外
    計算：已婚的三千元、未婚的五千元起跳，我先前並不知道
    有抽成，是後來才知道公司抽八百元、我領六百元；客人就
    是摟摟抱抱，在剛開始在雅歌丹工作時，我比較不會防，客
    人會比較誇張的用手指伸進去摳陰道或挖的，我並不認為這
    是性行為；所有的客人在進入雅歌丹消費時，經理都會先行
    告知消費的相關細節。…我從九十年十二月底跟丁○○一起
    在雅歌丹上班，但是先前雅歌丹並不在現在這裡，而是在一
    個住宅區之中，詳細地址我並不清楚。搬到新店大概三、四
    個月。一天大概接客二至三人。我都是聊天、讓他們處碰或
    是幫他們「打手槍」（手淫），我也曾經幫客人口交。…我
    們是在二樓上班，一上二樓就有鐵門隔著，有上鎖，隔成一
    間間的包廂，一共六間。小葉有告訴我們遇到臨檢時，就從
    頂樓跳往隔壁後躲在角落。…甲○○就是小葉、乙○○就是
    小蔡，都是經理（參偵卷第一九至二一頁）。2.於偵查中結
    證稱：我和同學丁○○看報紙應徵從九十年十二月開始工作
    到本案被查獲為止，是甲○○僱用我。一節四十分鐘淨賺六
    百元，對客人而言的收費是一千四百元。帶出場另外算，第
    一節七百元、第二節八百元、第三節九百元，這是指我淨賺
    的部分，對客人而言是帶小姐出去一次就要買三節共四千二
    百元，他們一定要先付錢才可以帶小姐出去，如果在包廂內
    ，可以一節一節算，不一定要一次買足三節。如果有全套的
    話又另外算，已婚的三千元，未婚的五千元，這部分是小姐
    自己賺的，公司沒有抽成。半套是我們應該做的。我有被帶
    出場過，但我跟客人出去只做半套。半套是指客人可以用手
    指伸進去我的生殖器及我對他的口交。有做半套客人還是付
    四千元。公司只做半套，但要不要全套，公司說隨便我們，
    看每個小姐的尺度。有的小姐有做全套。不管是全套或半套
    ，公司收的錢都是固定的。我們都是在二樓上班，甲○○說
    有警方來的時候，就跳到隔壁躲在角落（見偵卷第九五、九
    六頁）。
  (四)證人Ｂ女於1.警詢時供稱：伊自九十一年七月初透過報紙廣
    告應徵聊天小姐，上班後才知道是坐檯陪酒，伊工作至七月
    十四日即辭職；薪水是日領，依據當日坐檯數領取，伊每日
    至少三千元以上，最多領過八千元，都是工作結束後，由葉
    經理算給伊，伊工作十餘天，大約領了七萬餘元左右。…雅
    歌丹只作熟客，一樓上二樓陪酒的地方有上鎖，整棟房子都
    是由同一人承租，可是一樓賣精油的均對外宣稱樓上由別人
    承租；平常都是葉經理主動以電話跟伊聯絡（詳偵卷第一七
    至一八頁）。2.於本院前審先證稱：我有在雅歌丹薰香精油
    店上班，我當時未滿十八歲，我應徵聊天小姐。客人會摸我
    的胸部、下體。（問：有無客人另外付小費做額外服務？）
    答：有，客人給小費，客人要什麼，小姐就給什麼，包含性
    方面（見本院前審卷第五四至五六頁）。復證稱：（問：應
    徵時何人面試？）答：老闆，是上次開庭個子比較矮的那位
    （即乙○○）。（問：當時應徵有無拿證件給他看？）答：
    當天沒有，後來有拿給他看，所以他知道我未滿十八歲（見
    本院前審卷第八一頁）。
  (五)丁○○於1.警詢時供稱：我和Ａ女是今年一月多的時候一起
    去的（詳細日期忘記了）。我們當時是找報紙刊登的廣告打
    電話應徵，電話中小葉經理跟我接洽並告訴我他們的店所在
    位置，當時那裡是一處民宅，只知道是中華路附近。後來大
    概三、四月時他們搬去雅歌丹。…我跟Ａ女一同前往沒有介
    紹人，是小葉經理僱用我。…我會用手摸摸客人的胸部或大
    腿，客人會用手摸我的手或肩膀或大腿。小葉經理會告知客
    人消費方式。…在雅歌丹工作是從今年三、四月開始到上星
    期五（八月九日）…陪客人聊天，有續台的話就摸摸客人的
    生殖器。我從事該項工作的正確時間是今（九十一）年一月
    五日（見偵卷第七五至七七頁）。2.於本院前審稱：我有在
    雅歌丹薰香精油店上班，我當時已滿十八歲，我應徵聊天小
    姐。…（問：有無從事色情？）答：大部分是聊天，若是客
    人有猥褻行為可以拒絕。應徵時我滿十八歲，我拿身分證（
    見本院前審卷第五０至五二頁）。
  (六)證人戊○○於警詢時供稱：我於今年九十一年五月底開始在
    該精油店工作，工作性質為陪客人聊天及做半套服務；所謂
    半套就是幫客人自慰（打手槍）及讓客人做猥褻動作可以用
    手觸摸我胸部及下體部位。…我們是每天跟公司結帳，現金
    都是甲○○經理將錢交給我；我只知道甲○○、乙○○是店
    裡的經理。只知道雅歌丹精油店都是甲○○、乙○○負責；
    是乙○○帶我們小姐進入包廂內介紹給客人（見偵卷第二九
    至三一頁）。
  (七)證人己○○於警詢時供稱：警方查獲時我正在穿衣服，現場
    房間內還有一位古先生（子○○）；因為我正與古先生做完
    性交，正在穿衣服；子○○會拿性交費用一千四百元到一樓
    給葉經理（甲○○），下班時經理會把錢給我；我分六百元
    ，葉經理會給我錢；我於九十一年七月二十七或二十九日開
    始到該處上班，每日大約五個客人；現場還有一位乙○○，
    他也是經理；古先生有幫我脫衣服，有的我自己脫，脫完衣
    服之後古先生摸我的胸部及陰道，之後他就用性器插入我的
    陰道；（問：你們交易時間為何？古先生有無戴保險套？）
    答：一節四十分鐘，古先生他自己有戴保險套（見偵卷第三
    二至三四頁）。
  (八)證人庚○○於警詢時供稱：我於九十一年八月五日到雅歌丹
    店接客…。每次接客一千四百元、我拿六百元、老闆抽八百
    元。…老闆是葉經理跟蔡經理二人。（問：你內務櫃找出的
    一盒保險套，是作何用途？）答：是要幫客人打手槍時，比
    較衛生；我只有跟客人打手槍（手淫）。…我是看中國時報
    七月份報紙刊登聊天小姐而前去應徵的。（問：你坐檯時客
    人可以摸你嗎？）答：隔著衣服觸摸、胸部、大腿、手部。
    （問：警方在你所有的皮包內發現有五萬二千元，是如何來
    的？）答：其中五萬元是我男朋友給我的，另外二千元是向
    經理甲○○領取的接客費用。…甲○○與乙○○二人都是雅
    歌丹店內的經理，負責帶客人到二樓性交易（見偵卷第三七
    至四０頁）。其於偵查中改證稱：我看報紙有應徵聊天小姐
    的廣告，我就去應徵。從九十一年八月初開始工作。乙○○
    、甲○○都是經理，我不知道負責人是誰，應徵時是乙○○
    應徵。（問：當天在你包廂你個人的衣物櫃內找出的一盒保
    險套是否是你的？）答：是我自己要用的（見偵卷第一０二
    、一０三頁）。
  (九)證人卯○○於警詢時供稱：我是九十一年八月八日上午十一
    時許，看聯合報第五十一版面廣告上面刊登應徵聊天小姐，
    打行動電話0000000000應徵；於同日下午十三時
    四十五分許到該店面試，結果店裡二位經理乙○○及甲○○
    都來面試，事後葉經理叫我來上班…。我是九十一年八月九
    日下午十六時才到店裡上班。（問：你在包廂內與客人坐檯
    聊天是否有提供性交易服務？）答：沒有；我不知道雅歌丹
    店負責人，我才上班第一天。（問：你們在坐檯時，經理是
    否有叫你們推銷植物薰香油？）答：沒有（見偵卷第三五、
    三六頁）。其於偵查中結證稱：我在九十一年八月八日早上
    看報紙，下午去應徵，第二天開始上班。面試的是甲○○和
    乙○○，蔡是老闆，葉是經理。客人由葉帶去包廂，當天所
    賺的錢，當天領（見偵卷第九九頁）。
  (十)證人子○○於警詢時供稱：己○○就是與我在包廂內之內。
    …我是看貼在車上的小廣告，然後打電話過去問，對方就說
    到店裡有小姐會陪我聊天，收費是一節一千四百元，然後我
    就到竹北市○○路七七巷一一號店裡，進到店裡之後就有一
    名男子問我的工作等等，然後就帶我到二樓的包廂裡面，然
    後小姐就進到包廂裡面陪我聊天了；帶我到二樓包廂然後叫
    小姐來陪我的是乙○○，也是他跟我說一節一千四百元的，
    但是我還未付錢；我只有拉她的手而已，我沒有摸她的乳房
    及下體（見偵卷第二二、二三頁）。
  (十一)證人丑○○於警詢時供稱：我是想要到那裡找小姐聊天、喝
    茶、看電視，看能不能與小姐擁抱、摸胸部如此而已。我是
    在本月七日看到車上有名片寫甲○○、雅歌丹薰香療法、有
    留電話，我就依留的電話打去，就有人接電話說可以來看看
    ，而且可以找小姐聊天，我就想去看看，直到今天下班約二
    十時五十分到達該店，由乙○○接待，直接叫我上二樓包廂
    ，我找小姐來陪你聊天，過了約五分鐘就有一位小姐進來包
    廂跟我聊天，約五分鐘你們警察就到場了（見偵卷第二四、
    二五頁）。
  (十二)證人辛○○於警詢時供稱：是該店的一位綽號叫小葉的經理
    不知從何處得知我行動電話號碼，叫我到該店捧場。…第一
    次去是九十一年六月中旬（日期不詳）下午十七時許，去雅
    歌丹店捧場。第二次是七月中（日期不詳）晚上十九、二十
    時許，最後一次是七月底，晚上十九至二十時許。…是店裡
    的小葉經理直接帶我到二樓包廂，要上二樓時，會經過一道
    鐵門，經理會將門打開，至二樓包廂，帶小姐來給我選，然
    後跟我說，該店與小姐聊天一節是四十分鐘，收費一千四百
    元，若要續節，就依此類推。…（問：何謂半套服務？你是
    否曾在店內半套服務？）答：就是店裡的小姐會幫客人手淫
    （打手槍）。我曾在店裡續節手淫服務一次，其餘都是撫摸
    小姐的胸部。…該店裡的小姐及經理從未向我推銷精油之類
    的商品，純是作情人雅座的地方（見偵卷第七九至八一頁）
    。其於偵查中證稱：我去過雅哥丹二、三次，都在六月到八
    月間…每次去都是甲○○帶進去包廂，我在店內有撫摸小姐
    胸部但沒有做半套，在新竹市像這種一節一千多元的店都是
    有提供性服務的，也就是可以帶出場。除了雅歌丹，我還去
    過「絕代」在新竹市○○路，他們的收費也是一樣像這種店
    在店內都會提供半套，但都是經過小姐同意才做，如果是全
    套才帶出場。這種店大家都心照不宣，因為他們提供的沙發
    都是情人雅座（見偵查卷一二九頁）。
  (十三)現場查獲之警員辰○○於1.偵查中結證稱：我去二樓包廂查
    ，當時包廂門反鎖，我敲門不開後用腳將門踹開，一進去看
    見男客坐在沙發上，劉女（指己○○）身上只有穿胸罩及一
    件長裙，手上拿著藍色衣服，照片上所示白色內衣是我們進
    去以後，她後來才穿的，當時劉女手上抓著藍色衣服，我問
    那是什麼東西，她說「是我的衣服」，我說看一下，我拿過
    來的時候，裡面包一條紫色內褲，就掉下來，劉女說內褲和
    衣服都是她的，而男客子○○是上身赤裸（見偵卷第一二二
    頁反面）。2.於原審證稱：我們小隊長（指巳○○）控制一
    樓，我們在被告甲○○身上拿到鑰匙，我們上二樓，看到被
    告乙○○在修電燈，樓上有二個包廂鎖著，我是查獲其中一
    間包廂己○○，進入時她拿著衣服，我向她要衣服時，有一
    件內褲掉下來，我問她內褲是何人的，她說是她的，包廂一
    進入是沙發、矮櫃、電視，鎖是喇叭鎖（見原審卷第二０頁
    ）。
  (十四)警員午○○於偵查中結證稱：當天去現場我負責拍照，我先
    照未滿十八歲的那間包廂，再照已滿十八歲那間，我進入已
    滿十八歲那間時，那名女子有表示要拿走放在桌上的衣服要
    穿，她說：「內褲還我，我要穿」，我說「不行，我要扣案
    」，我照完相後就把褲子扣案了，她那時的意思就是她沒穿
    內褲（見偵卷第一二五頁反面）。
  (十五)警員巳○○於原審結證稱：經我們在被告等所開設處監視，
    我們派女警進入調查，確實發現被告等有做色情行業，當天
    我們喬裝客人進入，看到有幾個男、女坐在沙發上，被告二
    人可能發現，很緊張的門鎖上，我在樓下等候，由我們何組
    長帶幾位組員至二樓包廂，我沒有上二樓，但是我看到我們
    組員查獲二樓的男、女，有查扣帳冊及駕照等，在小姐皮包
    內查獲潤滑液，還有現金，查獲現金三萬元是在櫃台與帳冊
    查獲的（見原審卷第一九頁）。
  (十六)此外，復有扣得帳冊二本、電話簿三本、帳單四張、駕照一
    張（辛○○所有，已發還辛○○）、現金三萬三千元、藍色
    上衣一件（己○○所有）、內褲一件（己○○所有）、名片
    二張（甲○○〈名片印載為癸○○〉、乙○○所有），另有
    刊登前開廣告之報紙一張足資佐證（見偵卷第六七頁）。
  (十七)綜上所述，依被告甲○○、乙○○二人於本院準備程序中自
    白，並參酌證人Ａ女、Ｂ女、丁○○、戊○○、己○○、庚○○、子○○、辛○○、警員辰○○、巳○○上揭證述，暨
    扣得保險套三個等情，足徵「雅歌丹薰香精油」店內有小姐
    從事性交易情事。是被告二人於本院審理時否認有僱用小姐
    從事性交易云云，顯屬卸責之詞，不足為採。再依被告甲○○於警詢時稱實際老闆是丙○○、名片是丙○○幫他印的、
    以行動電話0000000000和丙○○聯絡等語；被告
    乙○○於偵查中稱其在該處上班是丙○○應徵他的等語，堪
    認丙○○亦有參與本件犯行。至被告二人嗣後稱丙○○為虛
    構之人云云，顯係迴護丙○○之詞，不足採信。又被告甲○○於本院前審稱：其在九十一年三、四月時刊登這些廣告等
    語；被告乙○○於偵查中稱：該店在九十一年三月一日正式
    開幕等語，核與於警詢時稱：其在雅歌丹工作是從今年三、
    四月開始到上星期五等語相符。按被告甲○○、證人丁○○
    均稱該店開幕期間係於九十一年三、四月間，而被告乙○○
    於偵查中明確稱：該店在九十一年三月一日正式開幕，準此
    堪認該店開幕日期，以九十一年三月一日最為可採。至Ａ女
    雖於警詢及偵查中證稱，其於九十年十二月底在雅歌丹上班
    ，但先前雅歌丹不在現址，詳細地址其不清楚云云；丁○○
    於警詢時證稱：其和Ａ女是今年一月多的時候一起去的，當
    時那裡是一處民宅，只知道是中華路附近云云。然Ａ女、丁○○就何時開始上班之詞，互不一致；況其二人就該址之詳
    細位置亦未能明確指出；且亦未有其他積極事證足以證明被
    告等有於九十年底至九十一年二月二十八日止有此不法行為
    ，是依罪疑有利於被告原則，認Ａ女、丁○○此部分之供述
    ，不予採信。另Ａ女、Ｂ女於「雅歌丹薰香精油」店上班時
    ，均未滿十八歲，雖被告等否認知悉其二人為未滿十八歲女
    子，然據被告甲○○及證人丁○○均稱面試時Ａ女提供健保
    卡證明，證明已成年等語，由此可見被告甲○○對面試之人
    有可能係未滿十八歲女子乙情，已有所認識，縱舊式健保卡
    上無相片證明Ａ女是否為本人，然被告甲○○對其可能觸法
    既有預見，自當更應要求Ａ女需提供具體證明，而被告甲○○未循此途以確認Ａ女之實際年齡，準此堪認被告甲○○對
    Ａ女未滿十八歲乙情，應係知悉。又據被告甲○○及Ｂ女所
    述，Ｂ女係由被告乙○○面試等語，且Ｂ女並證述其面試當
    天雖未拿證件給被告乙○○看，但後來有，所以他（被告乙○○）知道我未滿十八歲等語，此此可見被告乙○○應知悉
    Ｂ女亦係未滿十八歲之女子。是被告甲○○、乙○○二人辯
    稱其無媒介未滿十八歲女子與他人為性交易的故意，不足採
    信。復觀被告甲○○、乙○○雖提出之購買精油之收據，辯
    稱僅係販賣精油，並於原審聲請傳訊證人未○○、申○○、
    酉○○，而該三名證人雖於原審到庭證稱：有賣精油予被告
    二人。然而被告二人如何意圖營利而容留女子及使未滿十八
    歲之人為性交易犯行，已詳如前述，是該三名證人之證詞及
    前開收據等均不足作為有利於被告二人之認定，併此敘明。
  (十八)按刑法上規定之常業罪，只須有賴某種犯罪為業之意思，而
    有事實之表現為已足，不以藉該犯罪為唯一生存者為必要，
    縱令尚有其他職業、收入，亦無礙成立常業犯。被告二人引
    誘、容留、媒介Ａ女等人在上址與男客從事猥褻或性交之性
    交易，被告二人均在上址擔任經理，負責管理、經營等工作
    ，參酌被告甲○○於警訊中供稱：雅歌丹每日營業可收到四
    千二百元到一萬六千元等語。依被告二人之經營模式及收費
    標準等情以觀，足認被告二人有以反覆從事上開工作之行為
    ，且均以此所得供生活所須之主觀意思，復有客觀之事實表
    現，足認渠等確係恃此為生，而有以之為常業之意至明。
  (十九)本件事證明確，被告甲○○、乙○○之犯行，均堪認定，自
    應依法論科。
二、被告行為後，刑法於九十四年二月二日修正公布，九十五年
    七月一日施行。修正後刑法第二條第一項規定：「行為後法
    律有變更者，適用行為時之法律。但行為後之法律有利於行
    為人者，適用最有利於行為人之法律。」，係規範行為後法
    律變更所生新舊法律比較適用之準據法，於新法施行後，應
    適用修正後刑法第二條第一項之規定，為「從舊從輕」之比
    較（此條項規定，僅係新、舊法之比較適用之宣示性指導原
    則，並非實體刑罰法律，自不生行為後法律變更之比較適用
    問題）。又比較適用最有利於行為人之法律，應就罪刑有關
    之一切情形，比較其全部之結果，而為一體之適用，不應一
    部分適用新法，一部分適用舊法。經查：
  (一)刑法第二十八條關於共同正犯規定部分，修正前刑法第二十
    八條規定：「二人以上共同實施犯罪之行為者，皆為正犯；
    修正後同條規定：「二人以上共同實行犯罪之行為者，皆為
    正犯。」，依此，修正後之規定僅係限縮在「實行」概念下
    之共同參與行為，始成立共同正犯而已，非屬法律之變更，
    不生比較適用之問題。
  (二)再被告行為時，刑法第四十二條第三項規定：「罰金總額折
    算逾六個月之日數者，以罰金總額與六個月之日數比例折算
    。」惟九十五年七月一日修正公布施行之刑法第四十二條第
    五項前段規定：「罰金總額折算於一年之日數者，以罰金總
    額與一年之日數比例折算」，是比較修正前後之易服勞役折
    算標準，以修正前之規定，較有利於被告。
  (四)又九十五年七月一日新修正施行之刑法，已刪除第二百三十
    一條第二項常業圖利使人為性交罪之規定，且兒童及少年性
    交易防制條例第二十三條第二項亦配合修正刪除。但本件被
    告等所犯本罪之時間在刑法修正施行前，而當時常業圖利使
    人為性交罪及常業圖利使未滿十八歲之人為性交罪，其法定
    本刑分別為一年以上七年以下有期徒刑，得併科三十萬元以
    下罰金及三年以上十年以下有期徒刑，應併科新台幣五百元
    以下罰金，刑法修正後，因常業犯已經刪除，應將所犯圖利
    使人及未滿十八歲之人為性交罪分論併罰，合併計算其法定
    最高本刑，較原常業犯之法定刑為重，依刑法第二條第一項
    之規定比較結果，應適用較輕之修正前刑法第二百三十一條
    第二項而論以常業圖利使人為性交罪及常業圖利使未滿十八
    歲之人為性交罪。
三、按所謂「性交易」，依兒童及少年性交易防制條例第二條之
    規定，係指有對價之性交或猥褻行為。再稱性交者，謂左列
    性侵入行為：一以性器進入他人之性器、肛門或口腔之行為
    。二以性器以外之其他身體部位或器物進入他人之性器、肛
    門之行為，刑法第十條第五項定有明文。因此犯罪行為人以
    其性器進入被害人之肛門、口腔之行為，即目前社會存在之
    口交、肛交亦屬性交行為。又所謂猥褻，係指姦淫以外有關
    風化之一切色慾行為而言。另刑法第二百三十一條第一項前
    段之罪，以意圖使男女與他人為性交或猥褻之行為，而引誘
    、容留或媒介以營利為要件，亦即只要意圖營利，並使男女
    與他人為性交或猥褻行為，即成立犯罪，不以發生性交或猥
    褻之結果為必要。而兒童及少年性交易防制第二十三條第一
    項之構成要件，除性交易之女子年齡要件不同外，其餘要件
    與刑法第二百三十一條第一項相同，亦應同此適用。查Ａ女
    等人為男客口交，係屬性交行為，Ａ女等人為男客打手槍等
    行為，係屬猥褻行為。又引誘、媒介、容留應包括的構成一
    罪，依情節較重之容留罪行部分處斷。被告甲○○、乙○○
    基於共同犯意引誘、容留後媒介女子及未滿十八歲之人從事
    性交易，並恃以為常業，係犯刑法第二百三十一條第二項之
    意圖使女子與他人為性交或猥褻之行為，而容留以營利常業
    罪，及兒童及少年性交易防制條例第二十三條第三項之意圖
    營利而容留，使未滿十八歲之人為性交易罪為常業罪。復按
    兒童及少年性交易防制條例第二十三條第三項之罪為前述刑
    法第二百三十一條第二項之特別規定，依特別法優於普通法
    之法律競合關係應依兒童及少年性交易防制條例第二十三條
    第三項規定論處。被告二人以容留女子及未滿十八歲之人從
    事性交易為業，屬常業犯，為包括的一罪，在實體法上為一
    個刑罰權，在訴訟法上為一個訴訟客體，具有不分割之性質
    ，僅依一個構成要件予以評價為已足，雖兒童及少年性交易
    防制條例為保護兒童及少年，就媒介未滿十八歲之人從事性
    交易犯罪情形，特另予規定第二十三條第三項之罪，加重處
    罰，但其與上開刑法第二百三十一條第二項之罪犯罪基本構
    成要件相同，罪質並未改變，仍屬包括上一罪，自不能以被
    告二人多次容留行為中有未滿十八歲之人而割裂適用；公訴
    人認被告二人所為係犯刑法第二百三十一條第二項意圖營利
    容留女子與他人為性交或猥褻之行為常業罪；然因公訴人就
    被告二人該部分所起訴之犯罪事實，與本院所認定之犯罪事
    實，基本社會事實同一，爰變更起訴法條為兒童及少年性交
    易防制條例第二十三條第三項意圖營利而容留，使未滿十八
    歲之人為性交易為常業罪，併予敘明。被告甲○○、乙○○
    與第三人丙○○就兒童及少年性交易防制條例第二十三條第
    三項之罪，有犯意之聯絡及行為之分擔，為共同正犯。
三、原審據以對被告論罪科刑，固非無見，惟原審判決有下列不
    合之處：(一)原審認被告甲○○觸犯兒童及少年性交易防制條
    例第二十九條部分，尚屬不能證明被告甲○○此部分之犯罪
    （詳如後述），原審未察，予以論罪科刑，容有未洽；(二)原
    審認被告甲○○自九十年十二月底起，在新竹市○○路某處
    ，引誘、容留、媒介未滿十八歲之Ａ女、丁○○等人與不特
    定男子從事性交或猥褻之性交易（此部分未經公訴人起訴）
    ，惟關於該「某處」，並無其他積極事證足資證明被告甲○○確曾於新竹市○○路某處從事該犯罪行為，是原審此部分
    之認定，顯屬有誤；(三)「雅歌丹薰香精油」店係自九十一年
    三月一日開始營業，則丁○○（即Ｃ女）當時已滿十八歲，
    原審認丁○○為未滿十八歲女子，自有違誤；(四)原審認卯○○在「雅歌丹薰香精油」店與不特定男子從事性交或猥褻之
    性交易等語，惟據卯○○於警詢及偵查中供稱，查獲當天係
    其上班第一天，又無其他積極證據證明卯○○已與不特定男
    子性交易，是原審此認定亦有不合。(五)原審就丙○○未予認
    定為共同正犯，亦有不當。被告二人上訴否認犯行，指摘原
    審判決不當，雖無理由，惟原審判決既有上揭可議之處，自
    應由本院撤銷改判。爰審酌被告二人於本案犯罪中分擔之行
    為態樣、犯罪動機、手段、容留女子及使未滿十八歲之少女
    與男客為性交、猥褻行為，嚴重敗壞社會善良風俗、對少年
    身心發展之影響甚鉅、及犯後猶飾詞狡辯之態度等一切情狀
    ，分別量處如主文第二項、第三項所示之刑，並就併科罰金
    部分諭知易服勞役折算標準，以示懲儆。
四、扣案帳冊二本、電話簿三本、帳單四張、現金三萬三千元，
    被告甲○○雖辯稱：帳冊等均非我所有，警方所查扣之三萬
    三千元，是我私人所有云云。然該帳冊、電話簿、帳單記載
    有小姐花名、電話、收入金額等，準此足認作為被告二人引
    誘、容留、媒介聯絡及記錄營利所得之用，屬供被告二人犯
    罪所用之物；再查扣之三萬三千元，係於櫃台與帳冊等物一
    併查獲，參酌被告甲○○前開供述每日營業金額，足認係被
    告二人犯罪所得之物，爰均依刑法第三十八條第一項第三款
    之規定宣告沒收之；又名片（被告甲○○【載為癸○○】、
    乙○○）各一張，用來發給客人以招攬生意等語，係供犯罪
    預備之物，爰依刑法第三十八條第一項第二款之規定宣告沒
    收之。至於被告甲○○皮包內查獲之保險套三個，尚無證據
    足認係提供給小姐從事性交易時使用，另保險套九個（庚○○所有）、潤滑液壹瓶（庚○○所有），藍色上衣一件（己○○所有）、內褲一件（己○○所有），既非被告二人所有
    之物，爰不予宣告沒收之。又本票三張，證人壬○○於警詢
    時供述：因我跟乙○○打麻將時，輸給他，所以才開本票的
    （見偵卷第八二頁），是此本票三張，尚無證據足認係被告
    所有供犯罪所用或犯罪所得之物，爰不予宣告沒收之。
五、公訴意旨另以：甲○○與乙○○共同基於犯意聯絡，於九十
    年十二月三十一日起，在聯合報、中國時報、自由時報之分
    類廣告上刊登「誠徵聊天小姐、客源廣、無壓力、專兼可、
    當日領、歡迎試做、0000000000」等足以引誘、
    暗示促使人為性交易文字之廣告，引誘代號0000000
    0女子與不特定男子從事性交易。因認被告另犯兒童及少年
    性交易防制條例第二十九條之罪嫌。訊之被告甲○○、乙○○堅決否認有前述犯行。被告甲○○辯稱報紙內容沒有猥褻
    內容等語。按犯罪事實應依證據認定之，無證據不得推定其
    犯罪事實；再不能證明被告犯罪或其行為不罰者，應諭知無
    罪之判決，刑事訴訟法第一百五十四條及第三百零一條第一
    項分別定有明文。又認定不利於被告之事實，須依積極證據
    ，茍積極證據不足為不利於被告事實之認定時，即應為有利
    於被告之認定，更不必有何有利之證據。按兒童及少年性交
    易防制條例第二十九條所稱「以廣告物、出版品、廣播、電
    視、電子訊號、電腦網路或其他媒體，散布、播送或刊登足
    以引誘、媒介或暗示或其他促使人為性交易之訊息者」，係
    指所散布、播送或刊登訊息之內容，在客觀上具有引誘、媒
    介、暗示或促使一般人為性交易之效果者而言。而是否具有
    上開效果，應依社會一般人之標準，作為判斷之依據。若其
    訊息僅足以使部分較具社會經驗之人產生性交易之聯想或揣
    測，而尚不足以使一般人從外觀之訊息內容窺其堂奧者，即
    不能遽依上開罪名論擬。查被告在報紙上刊登「誠徵聊天小
    姐、客源廣、無壓力、專兼可、當日領、歡迎試做、000
    0000000」一詞，就表面意義觀之，係指工作內容為
    陪客人聊天之聊天小姐而言。該廣告詞句本身並非當然含有
    色情或性交易之涵意或暗示，能否使一般人均產生有關性交
    易方面之聯想，似非全然無疑，自不能因此即認上開內容，
    對社會一般人均具有引誘、媒介、暗示或促使人為性交易之
    效果。否則，對於其他正當經營業者所刊登相同之廣告，若
    亦認其對一般人亦具有引誘、媒介或暗示人為性交易之效果
    ，而一律加以處罰，其結論豈不謬誤？是單就被告在報紙上
    刊登上開內容之行為本身而言，似難認在客觀上已具有引誘
    、媒介、暗示或促使一般人為性交易之效果。依上說明，尚
    與兒童及少年性交易防制條例第二十九條規定之要件有間，
    自不能遽依上開罪名論擬。原審就檢察官起訴被告乙○○涉
    犯兒童及少年性交易防制條例第二十九條罪部分，認不能證
    明被告乙○○犯罪，固無不合。惟原判決對於甲○○涉犯兒
    童及少年性交易防制條例第二十九條罪部分，未予詳查，遽
    為被告有罪之認定，容有未洽，被告執此提起上訴，為有理
    由，應由本院將原判決撤銷改判，惟因檢察官認此部分與上
    開有罪部分有修正前行為時刑法方法結果之牽連關係，為裁
    判上一罪，爰不另為無罪之諭知。
據上論斷，應依刑事訴訟法第三百六十九條第一項前段、第三百
六十四條、第二百九十九條第一項前段、第三百條，兒童及少年
性交易防制條例第二十三條第三項（修正前），刑法第二條第一
項前段、第十一條前段、第二十八條、第四十二條第三項（修正
前）、第三十八條第一項第二款、第三款，修正前罰金罰鍰提高
標準條例第二條，現行法規所定貨幣單位折算新台幣條例第二條
，判決如主文。
本案經檢察官柯麗鈴到庭執行職務。
中　　華　　民　　國　　96　　年　　4 　　月　　10　　日
　　　　　　　　　刑事第十七庭  審判長法　官  趙功恆
                                　　  法　官  孫惠琳
                                　　  法　官  陳憲裕
以上正本證明與原本無異。
如不服本判決，應於收受送達後十日內向本院提出上訴書狀，其
未敘述上訴之理由者並得於提起上訴後十日內向本院補提理由書
（均須按他造當事人之人數附繕本）。
                                      書記官  劉育妃
中　　華　　民　　國　　96　　年　　4 　　月　　18　　日
附錄：本案論罪科刑法條全文
修正前兒童及少年性交易防制條例第二十三條：
引誘、容留、媒介、協助或以他法，使未滿十八歲之人為性交易
者，處一年以上七年以下有期徒刑，得併科新臺幣三百萬元以下
罰金。以詐術犯之者，亦同。
意圖營利而犯前項之罪者，處三年以上十年以下有期徒刑，併科
新臺幣五百萬元以下罰金。
以犯前項之罪為常業者，處五年以上有期徒刑，併科新臺幣七百
萬元以下之罰金。
媒介、收受、藏匿前三項被害人或使之隱避者，處一年以上七年
以下有期徒刑，得併科新臺幣三百萬元以下罰金。
前項收受、藏匿行為之媒介者，亦同。
第一項、第二項、第四項及第五項之未遂犯罰之。